【裁判字號】    92,交易,380
【裁判日期】    920822
【裁判案由】    過失致死
【裁判全文】
臺灣桃園地方法院刑事判決                        九十二年度交易字第三八號
    公  訴  人  臺灣桃園地方法院檢察署檢察官
    被      告  甲○○
右列被告因過失致死案件，經檢察官提起公訴（九十二年度偵字第九六六四號），本
院判決如左：
    主      文
甲○○因過失致人於死，處有期徒刑伍月，如易科罰金以佰元折算壹日，緩刑年
。
    事      實
一、甲○○於民國九十二年三月二十三日晚間八時四十五分許，駕駛Ｇ八－六０一八
    號自小客車沿桃園縣龜山鄉○○路，由龜山往迴龍（即南往北）方向行駛，途經
    該路九十一號前，路中設有劃分島，行車速限為時速五十公里以下之路段時，本
    應注意須保持規定之速限行駛，並應注意車前狀況，隨時採取必要之安全措施，
    以避免發生危險，當時且無不能注意之情事，詎疏未注意，猶貿然以時速六十至
    六十五公里之速度超速驅車前進。適行人即泰國籍男子JEENPHUD THANATHAT亦疏
    未注意該處係設有劃分島，為不得穿越之路段，仍逕自由東住西穿越馬路，致在
    該路往迴龍方向之內側車道上遭甲○○駕車撞擊，因而受有顱骨骨折併顱內出血
    、胸部挫傷、多處骨折之傷害，雖隨經送醫急救，惟延至翌（二十四）日下午六
    時許，仍因神經性併出血性休克，傷重不治死亡。又事發後，警方據報趕赴現場
    處理，旋循線查獲甲○○。
二、案經台灣桃園地方法院檢察署檢察官據報相驗被害人JEENPHUD THANATHAT屍體後
    ，自動檢舉偵查起訴。
    理      由
一、訊據被告甲○○，坦承於前開時、地，駕車撞及被害人JEENPHUD THANATHAT致之
    傷重不治死亡，當時車速為時速六十至六十五公里等情不諱，其於偵查中並承明
    被害人係自右側行來等語，且有警製道路交通事故調查報告表一份、現場兼車損
    照片十一幀在卷可憑。再者，該事發路段之路中係設有劃分島，行車速限為時速
    五十公里以下，往迴龍方向該側係有二個快車道、一個慢車道，路外尚舖有人行
    道等情，亦有卷存道路交通事故調查報告表及現場照片足按。次查，被害人係因
    本件車禍受有顱骨骨折併顱內出血、胸部挫傷、多處骨折之傷害，並因神經性併
    出血性休克傷重死亡乙節，亦據檢察官會同法醫相驗被害人屍體確認無訛，有勘
    驗筆錄、驗斷書、相驗屍體證明書各一份及相驗屍體照片六幀在卷可佐。
二、按行車速度，在市區道路，時速不得超過五十公里，汽車行駛時，駕駛人應注意
    車前狀況，並隨時採取必要之安全措施，道路交通安全規則第九十三條第一項第
    一款、第九十四條第三項分別定有明文。被告駕車依法即負有右陳注意義務，且
    查，被害人既係自被告之右側橫越馬路，則迨其步行至撞擊點即內側車道時，要
    已行經慢車道及外側車道此二車道，換言之，被害人顯係前行相當距離後方遭撞
    擊，是以依此回溯，值其甫步下路邊之人行道乍現欲穿越馬路之跡時，在客觀上
    ，被告與之相隔當猶有一段不小之距離，自屬仍有充分之空間及時間可資注意此
    一路況並適採應變之措施，顯非不能注意，詎疏未注意致生本件車禍，其有過失
    甚明。次按，行人在設有劃分島之路段，不得穿越道路，復為道路交通安全規則
    第一百三十四條第二款所明定。被害人在前開路中設有劃分島之路段逕自穿越馬
    路，有違右揭規定，雖堪認其就本件車禍之發生與有過失，惟究未能據解免被告
    疏失之咎。被害人又係因本件車禍傷重不治死亡，被害人之死亡與被告之過失行
    為間，顯具有相當因果關係，被告自應負過失致死之責。綜述，本件事證已明，
    被告犯行洵堪認定，應依法論科。
三、核被告甲○○所為，係犯刑法第二百七十六條第一項之過失致人於死罪。證人即
    處理本件車禍現場之警員吳金海於本院審理時結證稱：（到現場時）我詢問已經
    在場處理的救護人員，他們講說就是那個（指被告）等語，因之，員警係循線查
    獲被告之情，甚明。又查，被告已與被害人之家屬達成和解賠損害乙情，有桃園
    市調解委員會調解書影本一份在卷可按。爰審酌被告過失情節之輕重，被害人與
    有過失且情節非輕，被告已與被害人家屬和解賠償損害及被告犯後態度等情狀，
    量處如主文所示之刑，並諭知易科罰金之折算標準。末查，被告前未曾受有期徒
    刑以上刑之宣告，有台灣高等法院被告全國前案紀錄表一份在卷足證。素行尚端
    ，僅因一時疏慮致罹刑章，事後積極與被害人家屬尋求和解賠償害，充分展現處
    理善後及亟欲彌平己行所滋損害之誠意，堪認有悛悔之實據，復受本次罪刑之科
    處，當足收警惕懲儆之效，信無再犯之虞，本院因認對其宣告之刑以暫不執行為
    適當，爰併諭知緩刑三年，以勵自新。
據上論斷，應依刑事訴訟法第二百九十九條第一項前段，刑法第二百七十六條第一項
、第四十一條第一項前段、第七十四條第一款，罰金罰鍰提高標準條例第一條前段、
第二條，判決如主文。
本案經檢察官陳美華到庭執行職務。
中      華      民      國    九十二    年      八      月    二十二    日
                              臺灣桃園地方法院交通法庭
      法  官  蔡榮澤
右正本證明與原本無異。
如不服本判決，應於判決送達後十日內向本院提出上訴狀( 應附繕本 )。
                                  書記官  何慧娟
中      華      民      國    九十二    年      八      月    二十五    日
刑法第二百七十六條第一項
因過失致人於死者，處二年以下有期徒刑、拘役或二千元以下罰金。


司法院資訊處製作；財團法人民間司法改革基金會備份。
